臺灣桃園地方法院刑事判決　　　　　100年度審交易字第293號
公　訴　人　臺灣桃園地方法院檢察署檢察官
被　　　告　黃昱崴原名黃勝進.
上列被告因公共危險案件，經檢察官提起公訴（100 年度偵字第
13151 號），被告於本院準備程序進行中，就被訴事實為有罪之
陳述，經本院告知簡式審判程序意旨，並聽取當事人之意見後，
本院裁定依簡式審判程序審理，判決如下：
    主  文
黃昱崴服用酒類，不能安全駕駛動力交通工具而駕駛，累犯，處
有期徒刑柒月。
    事  實
一、黃昱崴前因民國97年間之公共危險案件，經本院以97年度審
    交易字第174 號判決判處有期徒刑6 月確定；另因95年間之
    詐欺案件，經本院以98年度易緝字第72號判決判處有期徒刑
    7 月確定，上開2 罪，經本院以99年度聲字第39號裁定，定
    其應執行之刑為有期徒刑1 年確定，經入監執行後，已於99
    年3 月11日依行刑累進處遇條例之規定縮短刑期後刑期期滿
    執行完畢。詎其仍不知悔改，明知汽車駕駛人服用酒類後，
    不能安全駕駛動力交通工具者，不得駕車，竟於100 年4 月
    12日傍晚5 時50分許起，在桃園縣中壢市某五金行內飲酒至
    同日晚間6 時10分許止，已達不能安全駕駛動力交通工具之
    程度，仍於飲酒結束後，隨即騎乘車牌號碼為TW9-610 號輕
    型機車，自前開處所離開欲返回住處，嗣於同日晚間6 時23
    分許，行經桃園縣中壢市○○路與元化路路口時為警攔檢稽
    查，並以酒精濃度測試器測得黃昱崴呼氣所含酒精濃度達每
    公升0.88毫克。
二、案經桃園縣政府警察局中壢分局報請臺灣桃園地方法院檢察
    署檢察官偵查起訴。
    理  由
一、本件被告黃昱崴所犯係死刑、無期徒刑或最輕本刑為3 年以
    上有期徒刑以外之罪，亦非屬臺灣高等法院管轄第一審之案
    件，其於準備程序中就被訴事實為有罪之陳述，經本院告知
    簡式審判程序之旨，並聽取當事人意見後，本院依刑事訴訟
    法第273 條之1 第1 項規定，裁定進行簡式審判程序，合先
    敘明。
二、又本件既經本院裁定改依簡式審判程序審理，則依刑事訴訟
    法第273 條之2 、同法第159 條第2 項之規定，不適用傳聞
    法則有關限制證據能力及證據調查之相關規定。
三、前開犯罪事實，業據被告黃昱崴分別於警詢、本院準備程序
    及審理時均坦承不諱，且有酒精濃度檢測單、刑法第一百八
    十五條之三（酒後駕車）案件觀察紀錄表、桃園縣政府警察
    局汽車駕駛人酒後駕車生理協調平衡檢測紀錄表、桃園縣政
    府警察局舉發違反道路交通管理事件通知單及黃昱崴公共危
    險案機車認領保管單等在卷可稽，足認被告前揭自白核與事
    實相符，可以採信。綜上，本案事證明確，被告上揭犯行洵
    堪認定，應予依法論科。
四、論罪科刑方面：
（一）按行為後法律有變更者，適用行為時之法律。但行為後之
      法律有利於行為人者，適用最有利於行為人之法律，刑法
      第2條 第1 項定有明文。查被告行為後，刑法第185 條之
      3 公共危險罪業經修正，且經總統於100 年11月30日以華
      總一義字第10000263911 號公布，於同年12月2 日生效。
      該條原規定「服用毒品、麻醉藥品、酒類或其他相類之物
      ，不能安全駕駛動力交通工具而駕駛者，處一年以下有期
      徒刑、拘役或科或併科十五萬元以下罰金。」，修正後，
      將原條文移列至同條第1 項，其構成要件並未變更，刑度
      則提高為「二年以下有期徒刑、拘役或科或併科二十萬元
      以下罰金。」，茲比較新舊法之結果，以修正前之規定對
      被告較為有利，自應適用修正前之規定，對被告論罪科刑
      。是核被告所為，係犯修正前刑法第185 條之3 之酒後駕
      車公共危險罪。
（二）又被告有如事實欄一所載之犯罪科刑及執行完畢紀錄，此
      有臺灣高等法院被告前案紀錄表在卷可按，其於有期徒刑
      執行完畢後，於5 年以內故意再犯本件有期徒刑以上之罪
      ，為累犯，應依刑法第47條第1 項之規定加重其刑。
（三）爰審酌被告於90、94及97年間，各曾因觸犯刑法第185 條
      之3 之公共危險罪之案件，經本院分別判處罰金銀元（下
      同）1 萬元、2 萬元及有期徒刑6 月確定之刑罰，從而被
      告就酒精成分對人之意識能力具有不良影響，酒後駕車對
      一般往來之公眾及駕駛人自身皆具有高度危險性一情，自
      應知之甚詳，且酒醉駕車致車毀人亡之報導時有所聞，各
      級政府機關更對酒後嚴禁駕車一節復迭經宣導，詎被告仍
      不知檢束，竟一再輕忽己身安危，並枉顧公眾安全，而於
      服用酒類後之呼氣酒精濃度高達每公升0.88毫克，已處於
      不能安全駕駛動力交通工具之狀態，騎乘輕型機車行駛於
      道路上，顯無視於法禁，已嚴重危及道路交通安全，且缺
      乏尊重其他用路人生命、財產安全之觀念，併兼衡其犯後
      坦承罪行之態度等一切情狀，認檢察官請求量處有期徒刑
      8 月稍嫌過重，爰量處如主文所示之刑，以示懲儆。
據上論斷，應依刑事訴訟法第273 條之1 第1 項、第299 條第1
項前段，修正前刑法第185 條之3 ，刑法第2 條第1 項前段、第
47條第1 項，刑法施行法第1 條之1 第1 項，判決如主文。
本案經檢察官白勝文到庭執行職務。
中    華    民    國   100    年    12    月    16    日
                        刑事庭    法  官  羅國鴻
以上正本證明與原本無異。
如不服本判決，應於判決送達後10日內向本院提出上訴狀（應附
繕本），其未敘述上訴理由者，應於上訴期間屆滿後20日內補提
理由書狀於本院，上訴於臺灣高等法院。
                                  書記官  張筆隆
中    華    民    國   100    年    12    月    16    日
【論罪科刑法條】
修正前中華民國刑法第185 條之3
服用毒品、麻醉藥品、酒類或其他相類之物，不能安全駕駛動力
交通工具而駕駛者，處一年以下有期徒刑、拘役或科或併科十五
萬元以下罰金。